【裁判字號】    95,訴,786
【裁判日期】    950822
【裁判案由】    損害賠償
【裁判全文】
臺灣桃園地方法院民事判決               95年度訴字第786號
原      告  乙○○
被      告  丙○○
上列當事人間請求損害賠償事件，於民國95年8 月9 日辯論終結
，本院判決如下：
    主      文
被告應給付原告新台幣捌萬元，及自民國九十四年十二月二十九
日起至清償日止，按週年利率百分之五計算之利息。
原告其餘之訴駁回。
訴訟費用由被告負擔百分之十五，餘由原告負擔。
本判決原告勝訴部分得假執行。
原告其餘假執行之聲請駁回。
    事實及理由
壹、原告主張被告於民國94年3 月8 日下午19時許，在桃園縣桃
    園市○○街69號之卡拉OK店內，因細故徒手毆打原告，使原
    告受有左眼眶下方4 ×3 公分瘀腫挫傷之傷害，案經本院95
    年度易字第381 號刑事判決（下稱系爭刑事判決）判處被告
    有期徒刑5 月在案。又原告在訴外人甲○○開設之小吃店工
    作，卻因系爭傷害致1 個月無法工作，被告應賠償原告所受
    短少1 個月薪資新台幣（下同）30,000元之損害。再者系爭
    傷害造成原告臉部難看、不敢與朋友相聚，受傷後1 個月不
    敢外出，致原告身心遭受極鉅痛苦，另請求被告賠償精神慰
    撫金500,000 元。為此依侵權行為法律關係提起本件訴訟等
    語，並聲明：
一、被告應給付原告530,000 元，及自刑事附帶民事訴訟起訴狀
    繕本送達被告之翌日起至清償日止，按週年利率5 ％計算之
    利息。
二、請准原告供擔保宣告假執行。
貳、被告則以原告有好幾千萬之財產，不可能去小吃店工作，甲
    ○○所出具之證明書並非真正，且被告在95年3 月8 日前幾
    乎每天或每兩天都會在桃園縣見到原告，原告不可能在甲○
    ○所開設位於雲林縣北港鎮之小吃店工作。又被告已婚，育
    有二子，為中國石油股份有限公司（下稱中油）桃園煉油廠
    作業員，月薪63,000元，原告請求之精神慰撫金過高等語資
    為抗辯，並聲明：駁回原告之訴。
參、兩造不爭執之事實：
一、兩造相約於94年3 月8 日下午在桃園縣桃園市○○街69號訴
    外人翁美娥開設之卡拉OK店碰面洽事。屆時，原告先抵該處
    並與初識之翁美娥飲酒閒聊，提及翁美蛾店內所販賣之蠶豆
    等零食係其託友人自南部寄來並轉贈與被告，被告卻將之提
    供銷售等語，翁美娥聞言認遭欺騙，不禁火冒三丈。待被告
    前來時，翁美蛾旋質問及斥責被告，嗣更以腳踢被告，被告
    因此遷怒於原告，遂出於傷害之犯意，掄拳毆擊原告之臉部
    一拳，使原告受有左眼眶下方4 ×3 公分瘀腫挫傷之傷害，
    被告上開傷害原告之犯行，業經系爭刑事判決判處有期徒刑
    5 月確定在案。
二、原告因受有系爭傷害致1個月無法工作。
肆、按因故意或過失，不法侵害他人之權利者，負損害賠償責任
    。民法第184 條第1 項前段定有明文。經查被告既自承伊徒
    手毆打原告，致原告受有左眼眶下方4 ×3 公分瘀腫挫傷之
    傷害，足見被告乃故意傷害原告，被告之故意行為與原告受
    傷之結果間並有相當因果關係，被告自係故意不法侵害原告
    之身體權，而應對原告負故意侵權行為責任，原告主張被告
    應賠償其因系爭傷害所受之損害，要屬有據。
伍、又按不法侵害他人之身體或健康者，對於被害人因此喪失或
    減少勞動能力，或增加生活上之需要時，應負損害賠償責任
    。民法第193 條第1 項亦有明文。被告對於原告既應負故意
    侵權行為責任，其對於原告因系爭傷害所喪失或減少勞動能
    力之財產權損害，自應負損害賠償責任。原告又主張其在甲
    ○○開設之小吃店工作，月薪30,000元，其因受系爭傷害致
    1 個月無法工作乙節，業據其提出甲○○出具之證明書1 件
    為證，且經證人甲○○到庭結證屬實。被告雖抗辯：原告有
    好幾千萬之財產，系爭證明書並非真正，伊在95年3 月8 日
    前幾乎每天或每兩天都會在桃園縣見到原告，原告不可能在
    甲○○之小吃店工作云云，惟並未舉證以實其說，則被告空
    言否認原告有在證人甲○○開設之小吃店工作，尚不足採，
    自堪信原告前開主張為真實，是原告請求被告賠償其1 個月
    無法工作之薪資損害30,000元，即屬有據。
陸、再按不法侵害他人之身體、健康、名譽、自由、信用、隱私
    、貞操，或不法侵害其他人格法益而情節重大者，被害人雖
    非財產上之損害，亦得請求賠償相當之金額。民法第195 條
    第1 項前段亦有明文。原告又主張其因系爭侵權行為，精神
    蒙受極大傷害，其請求精神慰撫金500,000 元自屬合理乙節
    ，亦為被告所否認，抗辯：原告請求之慰撫金過高等語。經
    查原告因遭受系爭傷害，而至財團法人天主教聖保祿修女會
    醫院接受1 次門診治療乙節，有原告提出之診斷證明書1 件
    附於本院94年度桃簡字第2351號傷害案件卷內可按，足見系
    爭傷害必然造成原告身體及精神上之痛苦，是原告請求被告
    賠償其精神上損害之慰撫金，同屬有據。再查原告擁有土地
    1 筆、房屋2 間、投資浦騰事業有限公司600,000 元，任職
    於甲○○之小吃店，每月薪資收入30,000元；被告則為中油
    桃園煉油廠作業員，月薪63,000元，名下有房屋及土地各1
    筆等情，業據兩造分別陳述在卷，復有兩造各自提出之全國
    財產稅總歸戶財產查詢清單、原告提出之土地登記謄本、建
    物登記謄本各1 件在卷可稽，且均為他造所不爭執。是本院
    審酌造成系爭傷害之原因、兩造之身分、地位、經濟能力、
    原告之傷勢、其身體及精神上痛苦之程度，認原告請求被告
    賠償500,000 元之慰撫金，尚屬過高，應減至50,000元為適
    當，原告請求超過50,000元之慰撫金部分，要屬無稽。
柒、綜上所述，原告得請求被告賠償無法工作之損害30,000元及
    精神慰撫金50,000元，共80,000元。從而原告依據侵權行為
    法律關係，請求被告給付80,000元，及自刑事附帶民事訴訟
    起訴狀繕本送達被告之翌日即同94年12月29日起至清償日止
    ，按週年利率5 ％計算之法定遲延利息，為有理由，應予准
    許；其逾此部分之請求，為無理由，不應准許。
捌、原告陳明願供擔保聲請宣告假執行，經核原告勝訴部分所命
    之給付在500,000 元以下，本院爰依職權宣告假執行，原告
    就該部分假執行之聲請僅係促使法院職權之發動，本院無庸
    為准駁之裁定；另原告敗訴部分之假執行聲請，則因訴之駁
    回而失所依附，應併予駁回之。
玖、本件事證已臻明確，兩造其餘攻擊防禦方法及舉證，核非兩
    造協議之爭點或與判決結果無影響，爰不一一論述，附此敘
    明。
據上論結，本件原告之訴，為一部有理由，一部無理由，依民事
訴訟法第79條、第389 條第1 項第5 款，判決如主文。
中    華    民    國    95    年    8     月    22    日
                  民事第三庭    法  官  林雯娟
以上正本係照原本作成
如對本判決上訴，須於判決送達後20日內向本院提出上訴狀
中    華    民    國    95    年    8     月    22    日
                                書記官  劉彩華


司法院資訊處製作；財團法人民間司法改革基金會備份。
